臺灣基隆地方法院刑事判決　　　　　　　　　　　　　九十三年度訴字第五九四號
　　公　訴　人　臺灣基隆地方法院檢察署檢察官
　　被　　　告　甲○○　男　四.
右列被告因違反毒品危害防制條例案件，經檢察官提起公訴（九十三年度毒偵字第一
一六六號）暨移送併案審理（九十三年度毒偵字第一○七六號），被告於準備程序進
行中，就被訴事實為有罪之陳述，經告知其簡式審判程序之旨，並聽取公訴人及被告
之意見後，經本院合議庭裁定由受命法官獨任進行簡式審判程序，判決如左：
    主      文
甲○○連續施用第一級毒品，累犯，處有期徒刑玖月；又施用第二級毒品，累犯，處
有期徒刑伍月；應執行有期徒刑壹年。扣案之第一級毒品海洛因拾壹包（合計淨重零
點柒公克）均沒收銷燬之，塑膠吸管拾支及注射針筒壹支均沒收。
    事實及理由
一、犯罪事實：
    甲○○前於民國八十三年間，因違反肅清煙毒條例等案件，經本院於八十三年十
    二月三十一日分別判處有期徒刑四年四月、五月，合併應執行刑四年六月，並經
    臺灣高等法院駁回上訴確定，而於九十二年一月十九日（起訴書誤載為九十二年
    一月二十日）縮短刑期執行完畢；又因施用第一級毒品海洛因案件，經強制戒治
    交付保護管束期滿（八十九年八月九日期滿）後，經臺灣基隆地方法院檢察署檢
    察官於八十九年八月三十一日，以八十九年度戒毒偵字第七五號為不起訴處分確
    定；復因施用第一級毒品海洛因及第二級毒品安非他命案件，經本院於九十三年
    四月十六日以九十三年度訴字第一二八號判決分別判處有期徒刑八月、五月，並
    定應執行有期徒刑一年，嗣經甲○○撤回上訴而確定（現執行中）。詎其猶不知
    藉此戒絕施用毒品惡習，竟於前揭強制戒治交付保護管束期滿後五年內，基於施
    用第一級毒品海洛因之概括犯意，自九十三年五月一日某時起至同年六月二十日
    某時止，在基隆市○○路某巷內、基隆市○○路或其他不特定之公共廁所內，以
    將海洛因摻水置入注射針筒再施打右手手肘內側皮膚靜脈血管處之方式，連續施
    用第一級毒品海洛因數次；復另行起意，並基於施用第二級毒品安非他命之犯意
    ，於九十三年五月十六日下午二、三時許，在其基隆市○○區○○路十六巷十四
    號住處，以將安非他命置於錫箔紙上，再以打火機加熱產生煙霧，予以吸食之方
    式，施用第二級毒品安非他命一次。嗣為警先於九十三年五月十七日中午十二時
    五十分許，在基隆市○○區○○路、愛四路口查獲，並扣得第一級毒品海洛因十
    包（合計淨重零點五四公克）及其所有供施用毒品之器具塑膠吸管十支；復於同
    年六月十五日晚上八時四十分許，為警前往其前揭住處依法執行搜索時查獲，並
    扣得第一級毒品海洛因壹包（淨重零點一九公克）及其所有供施用毒品之器具注
    射針筒（已使用）一支。
二、上開事實有下列證據足以證明：
  (一)被告於警、偵訊及本院準備程序、審理之自白。
  (二)兩次扣案之海洛因十包（合計淨重零點五四公克）、一包（淨重零點一九公克）
    及塑膠吸管十支、注射針筒一支。
  (三)基隆市衛生局基衛檢壹字第○九三○○○七三七五號、第0000000000
    號檢驗成績書、臺灣檢驗科技股份有限公司九十三年七月二十八日ＣＨ／二○○
    四／七○六○九號濫用藥物尿液檢驗報告、法務部調查局九十三年六月十六日調
    科壹字第三二○○○二一四一號、同年七月六日調科壹字第三二○○○二一八五
    號鑑定通知書各一紙。
  (四)本院九十三年十月四日勘驗（審判）筆錄及勘驗照片一張。
  (五)臺灣基隆地方法院檢察署檢察官八十九年度戒毒偵字第七五號不起訴處分書、九
    十三年毒偵字第三一號起訴書、本院九十三年度訴字第一二八號刑事判決、臺灣
    高等法院被告全國前案紀錄表、臺灣基隆地方法院檢察署刑案資料查註紀錄表及
    全國施用毒品案件紀錄表各一份。
三、論罪及科刑之理由：
　　按海洛因及安非他命分別係毒品危害防制條例第二條第二項第一款、第二款所定
  　之第一級毒品、第二級毒品，被告予以施用，核其所為，係犯毒品危害防制條例
    第十條第一項、第二項之施用第一級毒品罪及施用第二級毒品罪。又被告持有第
    一級毒品海洛因及第二級毒品安非他命係供施用，其持有第一級毒品、第二級毒
    品之低度行為分別為施用第一級毒品、第二級毒品之高度行為所吸收，不另論罪
    。其先後多次施用第一級毒品海洛因之犯行，時間緊接，犯罪構成要件相同，顯
    係基於概括犯意為之，為連續犯，應論以一施用第一級毒品，並加重其刑。又被
    告所犯上開二罪，犯意各別，罪名互異，應予分論併罰。查被告曾受有犯罪事實
    欄所載有期徒刑之執行完畢，有臺灣高等法院被告全國前案紀錄表在卷可稽，其
    受有期徒刑之執行完畢後，五年內再犯本件有期徒刑以上之罪，為累犯，應依刑
    法第四十七條之規定加重其刑（就施用第一級毒品部分遞加重其刑）。公訴人雖
    僅就被告自九十三年五月一日某時起至同年五月十七日上午九時許止施用第一級
    毒品海洛因之犯行提起公訴，而未就犯罪事實欄所載其餘時點施用海洛因之犯行
    （包括移送併辦部分）起訴，然此部分之犯罪事實與起訴部分，有連續犯之裁判
    上一罪關係，為起訴之效力所及，本院自應併予審究。爰審酌被告前有多次施用
    毒品之前科，已如前述，猶不知戒除毒品惡習而續為施用毒品，惡性非輕，惟審
    酌所犯施用毒品之犯罪係戕害自身健康之行為，於他人尚不致造成損害，及其事
    後坦承犯行之態度等一切情狀，分別量處如主文所示之刑，並定其應執行刑，以
    示懲儆。又扣案之第一級毒品海洛因十一包（合計淨重零點七三公克），為查獲
    之毒品，均應依毒品危害防制條例第十八條第一項前段規定宣告沒收銷燬之；另
    扣案之塑膠吸管十支及注射針筒一支（已使用），為被告所有供本件犯罪所用之
    物，業據被告供明在卷，爰依刑法第三十八條第一項第二款規定予以宣告沒收。
    至扣案之手飾盒一個，雖為被告所有，然非供本件犯罪所用之物，爰不予宣告沒
    收，附此敘明。
四、應適用之法條：
　　刑事訴訟法第二百七十三條之一第一項、第二百八十四條之一、第三百十條之二
  　、第四百五十四條第一項、第二百九十九條第一項前段，毒品危害防制條例第十
    條第一項、第二項、第二十三條第二項、第十八條第一項前段，刑法第十一條、
    第五十六條、第四十七條、第三十八條第一項第二款、第五十一條第五款，判決
    如主文。
五、對於本件判決如有不服，得自收受送達後十日內，向本院提出上訴書狀，上訴於
    臺灣高等法院。
本案經檢察官黃鴻達到庭執行職務
中      華      民      國     九十三   年    　十　   月    　十一　　 日
                                臺灣基隆地方法院刑事第三庭
                                      法  官  王  美  婷
右正本證明與原本無異。
對於本件判決如有不服，應於收受送達後十日內，向本院提出上訴書狀，上訴於臺灣
高等法院，並按他造當事人之人數附具繕本。
                                      書記官  劉  珍  珍
中      華      民      國     九十三   年    　十　   月    　十一　　 日
附錄本案論罪科刑法條：
毒品危害防制條例第十條第一項、第二項
施用第一級毒品者，處六月以上五年以下有期徒刑。
施用第二級毒品者，處三年以下有期徒刑。
